臺灣新北地方法院刑事判決　　　　　　　110年度訴字第484號
公　訴　人　臺灣新北地方檢察署檢察官
被　　　告　林尚叡
選任辯護人　李菁琪律師
　　　　　　諶亦蕙律師
　　　　　　邱鼎恩律師
上列被告因違反毒品危害防制條例案件，經檢察官提起公訴（10
9 年度偵字第28362 、37188 號），本院判決如下：
    主  文                                              
甲○○犯如附表一所示之罪，各處如附表一「罪刑主文」欄所示
之刑。應執行有期徒刑肆年。
未扣案如附表一「交易金額即犯罪所得」欄所示之犯罪所得均沒
收，於全部或一部不能沒收或不宜執行沒收時，追徵其價額。
扣案如附表二編號三、四、六、十一、十三所示之物均沒收。
    事  實
一、甲○○明知大麻、麥角二乙胺（俗稱LSD ，下稱LSD ）係毒
    品危害防制條例第2 條第2 項第2 款所列管之第二級毒品，
    不得販賣或持有，竟仍基於意圖營利而販賣第二級毒品之犯
    意，以其所使用的行動電話（門號：0000000000號）作為聯
    繫工具，於連結網際網路後，透過通訊軟體TELEGRAM（下稱
    TE LEGRAM ），分別於附表一所示的時間、地點，以附表一
    所示的方式、價格，販賣第二級毒品予附表一所示之人（共
    4 次；其中關於附表一編號3 的部分，係與年籍不詳之「黃
    彥剴」共同基於販賣第二級毒品的犯意聯絡，而販賣第二級
    毒品LSD 【無證據證明「黃彥剴」為未成年人】）。嗣經警
    於民國109 年7 月23日0 時19分許持本院搜索票前往新北市
    ○○區○○○路000號00樓之0執行搜索，並扣得附表二編號
    1至6所示之物；復於同日1時21分許，在新北市○○區○○
    ○路000號前執行搜索，並扣得如附表二編號7至16所示之物
    。
二、案經新北市政府警察局林口分局（下稱林口分局）報請臺灣
    新北地方檢察署檢察官偵查起訴。
    理  由                                              
一、上開犯罪事實，業據被告甲○○於偵查中、本院準備程序及
    審理時均坦承不諱，核與證人李孟昌、黃瀞儀於警詢及偵查
    中證述大致相符，並有證人李孟昌持用的門號0000000000的
    通聯調閱查詢單、證人黃瀞儀與被告的TELEGRAM對話紀錄及
    與「黃彥剴」的對話紀錄、匯款明細各1 份附卷可佐，另有
    林口分局搜索扣押筆錄、扣押物品目錄表各2 份、現場照片
    13張在卷可考，足認被告任意性自白與事實相符。又被告於
    本院準備程序及審理時稱其販賣第二級毒品時有獲取財產上
    利益（本院卷第153 、307 頁），是其主觀上有營利之意圖
    甚明。從而，本案事證明確，被告犯行堪以認定，應依法論
    科。
二、論罪科刑：
㈠、新舊法比較：
    被告為附表一編號1 至3 的行為後，於109 年1 月15日修正
    公布的毒品危害防制條例，於同年7 月15日施行。修正前毒
    品危害防制條例第4 條第1 項規定「製造、運輸、販賣第一
    級毒品者，處死刑或無期徒刑；處無期徒刑者，得併科新臺
    幣2 千萬元以下罰金」，修正後則規定「製造、運輸、販賣
    第一級毒品者，處死刑或無期徒刑；處無期徒刑者，得併科
    新臺幣3 千萬元以下罰金」；又修正前同條例第17條第2 項
    規定「犯第4 條至第8 條之罪於偵查及審判中均自白者，減
    輕其刑」，修正後則規定「犯第4 條至第8 條之罪於偵查及
    『歷次』審判中均自白者，減輕其刑」。經整體綜合比較毒
    品危害防制條例第4 條第1 項及第17條第2 項修正前後之規
    定，修正後之規定並未較有利於被告，依刑法第2 條第1 項
    前段之規定，被告所為附表一編號1 至3 的行為，自應一體
    適用被告行為時即修正前之規定論處。
㈡、論罪：    
    核被告就附表一編號1 至3 所為，係犯修正前毒品危害防制
    條例第4 條第2 項販賣第二級毒品罪；就附表一編號4 所為
    ，係犯毒品危害防制條例第4 條第2 項販賣第二級毒品罪。
    被告販賣前意圖販賣而持有第二級毒品之低度行為，為其販
    賣第二級毒品之高度行為所吸收，均不另論罪。被告各次販
    賣行為，犯意各別，行為分殊，應分論併罰。又被告與「黃
    彥剴」就如附表一編號3 所示之販賣第二級毒品犯行，有犯
    意聯絡及行為分擔，應論以共同正犯。
㈢、本案各次販賣第二級毒品犯行（即附表一所示犯行），被告
    於偵查及審判中均自白不諱、坦承犯行，故就附表一編號1
    至3 所為之犯行均應依修正前毒品危害防制條例第17條第2
    項規定減輕其刑；就附表一編號4 所為之犯行，應依毒品危
    害防制條例第17條第2 項規定減輕其刑。
㈣、本案各次販賣第二級毒品犯行（即附表一所示犯行），均依
    刑法第59條規定減刑：
    本院考量被告販賣大麻、LSD 的重量、數量非鉅，販賣金額
    分別為新臺幣（下同）1,600 至3,200 元不等，相較於大量
    販賣毒品之真正毒梟而言，其對社會秩序與國民健康之危害
    ，顯然不是處在同一水平，另佐以被告過去沒有任何前科，
    目前年紀尚輕且尚在就學中，再衡酌被告對於檢警的調查皆
    悉數配合，態度尚佳，其販賣第二級毒品犯行經依上開規定
    減輕後，縱量以法定最低本刑，與被告前揭犯罪情狀相衡，
    猶嫌過重，不無情輕法重，在客觀上足以引起一般人之同情
    ，實有堪資憫恕之情，爰就被告所涉販賣第二級毒品共4 次
    之犯行，均依刑法第59條規定，減輕其刑。被告販賣第二級
    毒品犯行有前述二種以上之減輕事由，均依法先依較少之數
    減輕之，並遞減之。
㈤、本案被告不符合毒品危害防制條例第17條第1 項減刑之規定
    ：
１、附表一編號1至3的部分： 
⑴、毒品危害防制條例第17條第1 項所稱「毒品來源」，係指被
    告原持有供自己犯該條項所列之罪之毒品源自何人之謂。因
    之，須被告所供出之毒品來源，與其所犯該條項所列之罪有
    直接關聯者，始得適用上開減免其刑之規定。倘被告所犯該
    條項所列之罪之犯罪時間，早於其所供出正犯或共犯供應毒
    品之時間，縱使該正犯或共犯確因被告之供出而被查獲，惟
    被告所犯該條項所列之罪，既與該正犯或共犯被查獲之案情
    無關，自無上開減免其刑規定之適用（最高法院110 年度台
    上字第3097號判決意旨參照）。
⑵、經查：
①、被告於109 年7 月23日在林口分局經警詢問關於其所販賣之
    大麻的來源時，答稱：我的上游是「志翰」（即鄞志翰），
    他電話是0000000000，在TELEGRAM軟體上是海神叉的圖案，
    我是在109 年7 月12日晚上用4 萬元跟他購買30公克大麻等
    語（偵28362 卷第20頁）。
②、本院發函承辦分局即林口分局詢問本案是否有因被告供述而
    查獲上游之情況，其函覆內容略如附表三所示，觀該函檢附
    之林口分局109年7月20日新北警林刑字第0000000000號刑事
    案件報告書移送內容，可知警察機關係就鄞志翰於109年7月
    12日販賣毒品大麻予被告乙節移送臺灣臺中地方檢察署（下
    稱臺中地檢署）偵辦（即上段①被告所供述的內容；本院卷
    第269-275頁），並經臺中地檢署檢察官偵查後，以109年度
    偵字第23077號提起公訴（本院卷第213-215頁）。
③、由上可知，被告所提供的來源訊息，經檢警進一步發動偵查
    者，乃係鄞志翰是否於109 年7 月12日販賣大麻給被告之部
    分，然本案被告所犯如附表一編號1 至3 所示的販賣第二級
    毒品罪，犯罪時間點都在109 年7 月12日以前，故被告此3
    次販賣第二級毒品犯行所用以販賣的毒品，不可能是鄞志翰
    於109 年7 月12日所販賣給被告，故不符合毒品危害防制條
    例第17條第1 項的要件。
④、雖然被告於109 年8 月26日經警詢問其所販賣的LSD 的來源
    時，答稱：我是於108年9月21日在臺中市○○區向鄞志翰購
    買30公克的大麻跟10張LSD，代價忘記了等語（偵37188卷第
    10頁）。然遍觀全卷資料，無任何證據顯示檢警有再進一步
    追查鄞志翰是否有於108年9月21日販賣大麻、LSD給被告之
    情事，是關於附表一編號1至3所示部分，難認偵查機關有因
    被告的供述而查獲上手，併予敘明。
２、附表一編號4部分：
⑴、毒品危害防制條例第17條第1 項所謂「供出毒品來源，因而
    查獲其他正犯或共犯者」，係指上訴人供出毒品來源之有關
    資料，諸如前手之姓名、年籍、住居所、或其他足資辨別之
    特徵等，使調查或偵查犯罪之公務員，因而對之發動調查或
    偵查並破獲者而言。申言之，必須行為人供出毒品來源之對
    向性正犯，或與其具有共同正犯、共犯（教唆犯、幫助犯）
    關係之毒品由來之人的確實相關資料，使調查或偵查犯罪之
    公務員據以對之發動調查或偵查，並因此而確實查獲其人、
    其犯行而言；而所謂查獲其人、其犯行，著重在其犯行之查
    獲，雖不以達有罪認定之已無合理懷疑存在之程度為必要，
    必也已臻至起訴門檻之證據明確，且有充分之說服力，方得
    獲邀上開減免其刑之寬典。換言之，供出毒品來源，及破獲
    相關他人犯罪，二種要件兼具，才能因其戴罪立功，享受寬
    典。從而，非謂行為人一有「自白」、「指認」毒品來源之
    人，即得依上開規定，予以減免其刑；猶須提供確實資訊，
    使調查或偵查犯罪之公務員對之發動調查或偵查，進而查獲
    該人及其犯行，否則，尚與上開減免其刑規定要件不合（最
    高法院110 年度台上字第3530號判決意旨參照）。
⑵、經查：
①、被告於本案警詢時雖供稱其所販賣之大麻為109 年7 月12日
    自鄞志翰處購得等情，且經林口分局移送臺中地檢署檢察官
    偵查後提起公訴，然該案經臺灣臺中地方法院（下稱臺中地
    院）審理後，判決鄞志翰無罪（109 年度訴字第2514號判決
    ），細譯該判決認定鄞志翰無罪之理由，主要論據之一即係
    被告於該案的偵查中作證時，證稱略以：關於TELEGRAM於
    109 年7 月18日的對話截圖內容，就是109 年7 月12日有向
    鄞志翰購買大麻的內容等語（本院卷第146-147 頁），然被
    告於該案審理時，卻翻口改稱：該次對話紀錄是在討論「草
    辛」，偵查中我有點搞混等語（同上卷第148 頁），由此可
    知被告於該案偵審中的證詞前後不一，顯有瑕疵可指，被告
    的證述自難作為認定鄞志翰有罪的依據，佐以被告於該案審
    理時亦自陳該次大麻交易並沒有任何對話紀錄，而該案中亦
    乏其他證據足以證明鄞志翰確有販賣大麻予被告之情，自難
    單憑被告前後不一、顯有瑕疵可指的片面證述，遽入鄞志翰
    於罪，因此判決鄞志翰無罪，此有臺中地院109 年度訴字第
    2514號判決書在卷可查。
②、準此，被告雖於臺中地檢署檢察官偵查中指稱其所犯如附表
    一編號4 所示販賣第二級毒品大麻犯行之毒品來源為鄞志翰
    ，並陳稱其與鄞志翰於109 年7 月18日透過TELEGRAM所為之
    對話，即為其向鄞志翰購買大麻之對話經過；惟其於臺中地
    院審理時既翻異前詞如上，且其於臺中地檢署檢察官偵查中
    ，亦未提出足以補強其指證鄞志翰為毒品來源之憑信性之其
    他交易事證（例如：通話錄音或交易訊息等）以資佐證，自
    難排除被告為獲毒品危害防制條例第17條第1 項減免其刑之
    寬典，遂於臺中地檢署檢察官偵查中虛偽指證鄞志翰為其毒
    品來源之可能性。是以，本案被告於臺中地院審理時，既已
    自承其於該案偵查中所為關於鄞志翰販賣大麻之上開供述有
    誤，可徵被告於該案偵查中並未提供正確詳實之訊息予檢警
    等偵查機關，導致檢察官依其所提供之錯誤資訊對鄞志翰提
    起公訴，參諸毒品危害防制條例第17條第1 項之立法意旨，
    尚難認被告就其所犯如附表一編號4 所示犯行已詳實供出毒
    品來源，自無毒品危害防制條例第17條第1 項減免其刑規定
    之適用。
③、至於辯護人所提之辯護意旨狀所舉出的最高法院2 則判決，
    其中109 年度台上字第2888號判決，其案例事實並未適用毒
    品危害防制條例第17條第1 項；而107 年度台上字第2787號
    判決之案例事實，該案件被告除供出毒品上游外，更提供其
    與上游之電話通話錄音譯文，且經該上游坦承互相交付毒品
    及價金等情，顯與本案之具體案情迥然不同，自無從比附援
    引。
㈥、量刑及不宣告緩刑的說明：
１、爰以行為人之責任為基礎，審酌被告明知國家政府近年在眾
    多管道宣傳禁毒政策，其亦知悉毒品對人體之危害性，竟為
    了牟利，圖一己私利出售第二級毒品大麻、LSD ，殘害國民
    身心健康，助長社會濫用毒品風氣，所為實非可取。然本院
    考量被告所為皆係供他人少量施用的小額販賣，相較於毒品
    的大盤、中盤，被告的惡性非鉅，且念其偵審中坦承全部犯
    行，堪認甚有悔意，並考量被告販賣毒品之對象、間隔、數
    量、販賣的金額、獲利，兼衡被告於審理時自承其生活狀況
    、智識程度（詳見本院卷第308-309 頁）、另衡酌被告各別
    犯罪之動機、目的、手段、所生危害等一切情狀，就被告所
    犯各罪，分別量處如附表一「罪刑主文」欄所示的刑度，並
    定其應執行之刑如主文所示，以資懲儆。
２、至被告及辯護人雖均請求宣告緩刑等情，惟按受2 年以下有
    期徒刑、拘役或罰金之宣告，而有下列情形之一，認以暫不
    執行為適當者，得宣告2 年以上5 年以下之緩刑，其期間自
    裁判確定之日起算：一、未曾因故意犯罪受有期徒刑以上刑
    之宣告者。二、前因故意犯罪受有期徒刑以上刑之宣告，執
    行完畢或赦免後，5 年以內未曾因故意犯罪受有期徒刑以上
    刑之宣告者，第74條第1 項定有明文。是依上開規定，宣告
    刑度超過2 年有期徒刑之案件，即不得宣告緩刑。又刑法第
    74第1 項規定所謂受2 年以下有期徒刑之宣告，係指宣告其
    刑之裁判而言，此於數罪併罰案件，各罪之宣告刑均為2 年
    以下有期徒刑，而依刑法第51條第5 款規定，定其應執行之
    刑亦為2 年以下有期徒刑者，如合於本條項規定之要件，則
    於定其應執行刑後，一併宣告緩刑，固無不合。惟若所定之
    應執行之刑已逾有期徒刑2 年者，即與上開得宣告緩刑之要
    件不符，自不得宣告緩刑（最高法院103年度台上字第1258
    號、110年度台上字第5101號判決意旨參照）。經查，被告
    所犯如附表一編號4所示之罪，業經本院判處有期徒刑2年8
    月，是此部分之宣告刑已逾有期徒刑2年，且本院就被告所
    犯如附表一所示4罪定應執行刑為有期徒刑4年，揆諸前揭說
    明，本案與緩刑要件容有未合，自不得為緩刑之宣告，併此
    說明。
三、沒收：
㈠、被告於本案犯如附表一所示的4 次販賣第二級毒品犯行，分
    別收取如附表一「交易金額即犯罪所得」欄所載之金額（共
    計9,400 元），核屬被告犯本案之犯罪所得，雖未扣案，仍
    應依刑法第38條之1 第1 項前段宣告沒收，並依同條第3 項
    規定，諭知於全部或一部不能沒收或不宜執行沒收時，追徵
    其價額。
㈡、扣案附表二編號3 、4 、6 、11、13之電子磅秤1 台、手機
    1 支、分裝袋2 包、磅秤1 台，均係供犯罪所用之物，且為
    被告實際持用，業據其供承在卷（本院卷第303 頁），應依
    毒品危害防制條例第19條第1 項之規定宣告沒收。
㈢、扣案附表二的其他物品（不包含編號3 、4 、6 、11、13）
    ，或為被告另案施用毒品案件所涉之物，或無證據證明與本
    案有關，不予宣告沒收、沒收銷燬。
四、依刑事訴訟法第299 條第1 項前段（依判決精簡原則，僅記
    載程序法條文），判決如主文。
本案經檢察官徐千雅提起公訴；檢察官高肇佑、江佩蓉到庭執行
職務。
中    華    民    國   110    年    10    月    21    日
                  刑事第十一庭審判長  法  官  郭峻豪
 
                                      法  官  施吟蒨
 
                                      法  官  沈  易
以上正本證明與原本無異。
如不服本判決，應於判決送達後20日內敘明上訴理由，向本院提
出上訴狀 (應附繕本) ，上訴於臺灣高等法院。其未敘述上訴理
由者，應於上訴期間屆滿後20日內向本院補提理由書「切勿逕送
上級法院」。
                                      書記官  陳湘文
中    華    民    國   110    年    10    月    22    日
附錄本案所犯法條全文
修正前毒品危害防制條例第4條
製造、運輸、販賣第一級毒品者，處死刑或無期徒刑；處無期徒
刑者，得併科新臺幣 2 千萬元以下罰金。
製造、運輸、販賣第二級毒品者，處無期徒刑或 7 年以上有期
徒刑，得併科新臺幣 1 千萬元以下罰金。
製造、運輸、販賣第三級毒品者，處 7 年以上有期徒刑，得併
科新臺幣 7 百萬元以下罰金。
製造、運輸、販賣第四級毒品者，處 5 年以上 12 年以下有期
徒刑，得併科新臺幣 3 百萬元以下罰金。
製造、運輸、販賣專供製造或施用毒品之器具者，處 1 年以上
7 年以下有期徒刑，得併科新臺幣 1 百萬元以下罰金。
前五項之未遂犯罰之。
 
毒品危害防制條例第4條
製造、運輸、販賣第一級毒品者，處死刑或無期徒刑；處無期徒
刑者，得併科新臺幣 3 千萬元以下罰金。
製造、運輸、販賣第二級毒品者，處無期徒刑或 10 年以上有期
徒刑，得併科新臺幣 1 千 5 百萬元以下罰金。
製造、運輸、販賣第三級毒品者，處 7 年以上有期徒刑，得併
科新臺幣 1 千萬元以下罰金。
製造、運輸、販賣第四級毒品者，處 5 年以上 12 年以下有期
徒刑，得併科新臺幣 5 百萬元以下罰金。
製造、運輸、販賣專供製造或施用毒品之器具者，處 1 年以上
7 年以下有期徒刑，得併科新臺幣 1 百 50 萬元以下罰金。
前五項之未遂犯罰之。
 
【附表一】
┌─┬─────┬─────┬─────┬─────┬─────┬────────┬────────────┐
│編│交易時間  │交易地點  │交易毒品種│交易金額即│交易對象（│交易方式        │罪刑主文                │
│號│          │          │類、數量  │罪所得（新│購毒者）  │                │                        │
│  │          │          │          │臺幣）    │          │                │                        │
├─┼─────┼─────┼─────┼─────┼─────┼────────┼────────────┤
│1 │109 年5 月│新北市○○│大麻1公克 │1,600元   │李孟昌    │甲○○與李孟昌以│甲○○販賣第二級毒品，處│
│  │19日11時26│區○○○路│          │          │          │TELEGRAM聯絡達成│有期徒刑壹年玖月。      │
│  │分許      │000號     │          │          │          │買賣毒品之合意後│                        │
│  │          │          │          │          │          │，於左列時間、地│                        │
│  │          │          │          │          │          │點達成左列條件之│                        │
│  │          │          │          │          │          │交易。          │                        │
├─┼─────┼─────┼─────┼─────┼─────┼────────┼────────────┤
│2 │109 年6 月│同上      │大麻1公克 │同上      │同上      │甲○○與李孟昌以│甲○○販賣第二級毒品，處│
│  │11日18時31│          │          │          │          │TELEGRAM聯絡達成│有期徒刑壹年玖月。      │
│  │分許      │          │          │          │          │買賣毒品之合意後│                        │
│  │          │          │          │          │          │，於左列時間、地│                        │
│  │          │          │          │          │          │點達成左列條件之│                        │
│  │          │          │          │          │          │交易。          │                        │
├─┼─────┼─────┼─────┼─────┼─────┼────────┼────────────┤
│3 │109 年6 月│臺北市○○│LSD 4張   │3,000 元  │黃瀞儀    │甲○○與年籍不詳│甲○○共同販賣第二級毒品│
│  │25日22時許│區○○○  │          │          │          │的「黃彥剴」共同│，處有期徒刑壹年拾壹月。│
│  │          │○000號0樓│          │          │          │基於犯賣第二級毒│                        │
│  │          │          │          │          │          │品的犯意聯絡，先│                        │
│  │          │          │          │          │          │由「黃彥剴」與黃│                        │
│  │          │          │          │          │          │瀞儀聯繫交易LSD │                        │
│  │          │          │          │          │          │之事宜，俟黃瀞儀│                        │
│  │          │          │          │          │          │匯款3,000 元至「│                        │
│  │          │          │          │          │          │黃彥剴」指定帳戶│                        │
│  │          │          │          │          │          │後，「黃彥剴」即│                        │
│  │          │          │          │          │          │交付甲○○之聯繫│                        │
│  │          │          │          │          │          │方式予黃瀞儀，由│                        │
│  │          │          │          │          │          │甲○○出面，與黃│                        │
│  │          │          │          │          │          │瀞儀於左列時間、│                        │
│  │          │          │          │          │          │地點達成左列條件│                        │
│  │          │          │          │          │          │之交易。        │                        │
├─┼─────┼─────┼─────┼─────┼─────┼────────┼────────────┤
│4 │109 年7 月│新北市○○│大麻2公克 │3,200元   │同上      │甲○○與黃瀞儀以│甲○○販賣第二級毒品，處│
│●│18日某時許│區○○路  │          │          │          │TELEGRAM聯絡達成│有期徒刑貳年捌月。      │
│  │          │000號之○ │          │          │          │買賣毒品之合意後│                        │
│  │          │○超商○○│          │          │          │，黃瀞儀先匯款左│                        │
│  │          │門市      │          │          │          │列金額至被告指定│                        │
│  │          │          │          │          │          │帳戶，被告再將毒│                        │
│  │          │          │          │          │          │品以統一超商店到│                        │
│  │          │          │          │          │          │店之方式寄出後，│                        │
│  │          │          │          │          │          │由黃瀞儀於左列時│                        │
│  │          │          │          │          │          │間、地點領取毒品│                        │
│  │          │          │          │          │          │以達成交易。    │                        │
├─┼─────┴─────┴─────┴─────┴─────┴────────┴────────────┤
│備│1.編號有●記號者，即係適用109 年7 月15日修正施行的毒品危害防制條例現行法，所犯法條為毒品危害防制條例第│
│註│  4 條第2 項，販賣第二級毒品罪；其餘部分，所犯法條為修正前毒品危害防制條例第4 條第2 項。              │
│  │2.交易金額總計9,400元。                                                                               │
│  │3.本附表與起訴書附表所載之時序不同。                                                                  │
└─┴───────────────────────────────────────────────────┘
 
 
 
【附表二】
┌──┬────────────┬────────────────┐
│編號│扣案物名稱及數量        │備註                            │
├──┼────────────┼────────────────┤
│1   │切割器1個（含大麻殘渣） │一、執行搜索、扣押處所：新北市○│
├──┼────────────┤    ○區○○○路000號00樓之0    │
│2   │大麻吸食器2組           │二、卷證出處：偵28362 卷第35-36 │
├──┼────────────┤    頁                          │
│3   │電子磅秤1台             │                                │
├──┼────────────┤                                │
│4   │分裝袋1包               │                                │
│    │                        │                                │
├──┼────────────┤                                │
│5   │菸斗1個（含大麻殘渣）   │                                │
├──┼────────────┤                                │
│6   │手機1 支（廠牌型號：Appl│                                │
│    │e Iphone XS MAX ；IMEI: │                                │
│    │000000000000000 ；含門號│                                │
│    │0000000000號之SIM 卡1 張│                                │
│    │）                      │                                │
├──┼────────────┼────────────────┤
│7   │大麻1包                 │一、執行搜索、扣押處所：新北市○│
├──┼────────────┤    ○區○○○路000 號前。      │
│8   │大麻1包                 │二、卷證出處：同上卷第43-44頁。 │
├──┼────────────┤                                │
│9   │大麻1包                 │                                │
├──┼────────────┤                                │
│10  │大麻1包                 │                                │
├──┼────────────┤                                │
│11  │分裝袋1包               │                                │
├──┼────────────┤                                │
│12  │捲菸紙2個               │                                │
├──┼────────────┤                                │
│13  │磅秤1台                 │                                │
├──┼────────────┤                                │
│14  │濾嘴2個                 │                                │
├──┼────────────┤                                │
│15  │切割器1個               │                                │
├──┼────────────┤                                │
│16  │大麻油1罐               │                                │
└──┴────────────┴────────────────┘
 
【附表三】
┌───────────────────────┐
│新北市政府警察局林口分局新北警林刑字第00000000│
│00號函                                        │
├───────────────────────┤
│本分局於109 年7 月23日查獲甲○○涉毒品一案，經│
│渠供出毒品來源鄞志翰後，報請臺灣臺中地方檢察署│
│姜股陳檢察官隆翔指揮偵辦，復於109 年7 月28日在│
│臺中市○○區○○○街000 號10樓之6 查獲鄞志翰，│
│全案於109年7月29日以新北警林刑字第0000000000號│
│刑事案件報告書移請臺灣臺中地方檢察署偵辦。    │
└───────────────────────┘